【裁判字號】    90,易,1742
【裁判日期】    900716
【裁判案由】    傷害
【裁判全文】
臺灣臺中地方法院刑事判決                          九十年度易字第一七四二號
    公  訴  人  台灣台中地方法院檢察署檢察官
    被      告  甲○○
    選任辯護人  蔣志明律師
右列被告因傷害案件，經檢察官提起公訴（九十年度偵字第三三五一號），本院判決
如左：
    主  文
甲○○傷害人之身體，處罰金貳仟元，如易服勞役，以參佰元折算壹日。
    事  實
一、甲○○係設於台中縣新社鄉○○村○鄰○○路十八之七號維仁診所醫師，乙○○
    則係該診所藥師，兩人為同事關係，甲○○於八十九年十二月二十二日十六時十
    五分許，在維仁診所內，因不滿乙○○趁無人應診時，使用電話過久，竟自藥局
    櫃檯外要搶去乙○○使用之電話，乙○○旋又搶回來並躲至角落處，甲○○竟基
    於傷害犯意繞至櫃檯內而出手毆打乙○○左耳處，致張女受有左耳廓紅、腫之傷
    害。
二、案經乙○○訴由台中縣警局東勢分局報請台灣台中地方法院檢察署檢察官偵查起
    訴。
    理  由
一、訊據被告甲○○否認有何毆打告訴人乙○○之犯行，辯稱：告訴人自八十九年三
    月以來，就在上班時間做直銷業務，伊時常勸告訴人不要這樣，惟她都不聽，有
    時一打電話就是一、二個小時，當日告訴人從下午二時四十分一直打到下午四點
    左右，伊本來在看電視，並想已勸她那麼多次，她都不聽，因此這一次就直接上
    前把電話按掉，告訴人竟抱住電話不放，並往後轉，不小心撞到櫃檯隔板，伊並
    沒有毆打她，且伊之手掌比告訴人之耳廓大了不止十餘倍，設若伊真有出手毆打
    她，何以只在耳廓有紅腫，而臉頰卻毫髮無傷，告訴人之診斷證明有欠公允云云
    。經查被告前揭犯行業據告訴人到庭指證明確，且告訴人受有右揭傷害，亦有東
    勢鎮農會附設農民醫院出具之診斷證明書附卷可證。查前開診斷證明書診斷欄雖
    記載「左耳廓紅、腫、劇痛」，而「劇痛」係病患感覺，並非醫師診斷，為一般
    識理，惟此無礙醫師對告訴人左耳廓紅、腫之診斷；另告訴人自八十七年八月一
    日起至八十八年七月三十一日止任職於東勢鎮農會附設農民醫院助理藥師，有該
    醫院九十年六月二十七日東農醫字第九００六五號函為憑，是本案發生時間告訴
    人未任職於東勢鎮農會附設農民醫院，因此被告執診斷證明書上列有「劇痛」二
    字及告訴人任職於東勢鎮農會設附農民醫院為由，質疑該診斷證明有欠公允，自
    非可採。況若如被告所言，其僅係按掉電話，告訴人亦無往後面轉之必要。又維
    仁診所櫃檯隔板係位於告訴人右側，有被告提出之照片在卷可稽，被告若僅隔著
    櫃檯，在櫃檯外按掉電話，告訴人因搶電話撞到櫃檯隔板，衡情亦係右耳部位受
    到撞擊。再者被告自承手掌比告訴人耳廓大，以手掌摑人之側臉，因使力點、個
    人體質不同等因素，僅耳廓受傷臉頰未受傷，亦事理之然。是被告前開所辯，係
    卸責之詞，無法採信，其犯行堪以認定。
二、核被告所為，係犯刑法第二百七十七條第一項之傷害罪。爰審酌被告係因不滿告
    訴人使用電話過久始出手打人，告訴人所受傷害尚屬輕微，被告犯罪後有和解之
    誠意，惟因告訴人要求賠償新台幣三百六十萬元鉅款，而未能達成和解，及被告
    之品性、智識程度等一切情狀，量處如主文所示之刑，並諭知易服勞役之折算標
    準。
據上論斷，應依刑事訴訟法第二百九十九條第一項前段，刑法第二百七十七條第一項
、第四十二條第二項，罰金罰鍰提高標準條例第一條前段、第二條，判決如主文。
中      華      民      國      九十      年      七      月    十六    日
                                        法  官  林郁婷
右正本證明與原本無異。
如不服本判決，應於送達後十日內向本院提出上訴狀 （須附繕本） ，上訴於台灣高
等法院台中分院。
                                        書記官
中      華      民      國      九十      年      七      月    十六    日
附錄論罪科刑法條
刑法第二百七十七條第一項：傷害人之身體或健康者，處三年以下有期徒刑、拘役或
一千元以下罰金。


司法院資訊處製作；財團法人民間司法改革基金會備份。
